臺灣高雄地方法院民事裁定　　　　　　 96年度財管字第141號
聲　請　人　臺灣高雄地方法院檢察署檢察官
上聲請人聲請選任被繼承人甲○○之遺產管理人事件，本院裁定
如下：
    主  文
選任余景登律師為被繼承人甲○○（男，民國○○年○ 月○○日生，
身分證統一編號：Ｚ000000000號）之遺產管理人。
程序費用由被繼承人甲○○之遺產負擔。
    理  由
一、本件聲請意旨略以：被繼承人甲○○（男，民國○○年○ 月○○
    日生，身分證統一編號：Ｚ000000000號，生前最後住所高雄
    縣大寮鄉○○村○○路123 號）於94年3 月17日死亡，依民
    法第1147條之規定，繼承業已開始，惟被繼承人在臺並無民
    法第1138條及第1140條所定之各順序繼承人得為繼承，爰依
    法聲請選定被繼承人之遺產管理人，以利處理遺產事宜等語
    。
二、按先順序繼承人均拋棄其繼承權時，由次順序之繼承人繼承
    。其次順序繼承人有無不明或第四順序之繼承人均拋棄其繼
    承權者，準用關於無人承認繼承之規定；繼承開始時，繼承
    人之有無不明者，由親屬會議於1 個月內選定遺產管理人，
    並將繼承開始即選定遺產管理人之事由，向法院報明；無親
    屬會議或親屬會議未於前條所定期限內選定遺產管理人者，
    利害關係人或檢察官，得聲請法院選任遺產管理人，並由法
    院依前項規定為公示催告，民法第1176條第6 項、第1177條
    、第1178條第2 項分別定有明文。
三、查聲請人主張之前揭事實，業據其提出高雄縣政府96年8 月
    7 日府社工字第0960185639號函、行政院國軍退除役官兵輔
    導委員會統計處96年8 月4 日輔統處字第0960001109號函、
    相驗屍體證明書、個人基本資料查詢結果等資料為證，堪信
    屬實。是以甲○○無合法繼承人，亦無親屬會議可指定遺產
    管理人，揆諸首揭法條規定與前開說明，聲請人為檢察官，
    其向本院聲請選定遺產管理人，自屬有據。
四、本院審酌甲○○並無合法繼承人，而按具律師身分之人，受
    有法律之專業訓練，嫻熟公示催告、強制執行等相關法律程
    序，且對於遺產管理人依法應盡之管理職責，當較一般未受
    法學訓練之民眾更為明瞭，是如將甲○○之遺產交由律師管
    理，應有利於處理後續之遺產問題，亦利於債權人債權之實
    現，且律師之行止均受有律師法之規範，其執行遺產管理人
    之職務更能公正適法，應適於擔任遺產管理人職務。而經本
    院參考「高雄律師公會願意擔任法院遺產管理人名單」，並
    徵詢余秉登律師之意願，其表示願意擔任本件遺產管理人，
    此有本院96年10月24日電話紀錄1 份在卷可佐。從而，本院
    為利於管理及處理後續甲○○之遺產及相關問題，爰依法選
    任余秉登律師為甲○○之遺產管理人。
五、依非訟事件法第157 條，裁定如主文。
中　　華　　民　　國　　96　　年　　12　　月　　31　　日
                  家事法庭法　官　戰諭威
正本係照原本作成。
如對本裁定抗告須於裁定送達後10日內向本院提出抗告狀。
中　　華　　民　　國　　96　　年　　12　　月　　31　　日
                          書記官　蔡淑貞
